【裁判字號】    92,訴,450
【裁判日期】    920521
【裁判案由】    毒品危害防制條例
【裁判全文】
臺灣桃園地方法院刑事判決                          九十二年度訴字第四五號
    公  訴  人  臺灣桃園地方法院檢察署檢察官
    被      告  甲○○
右列被告因違反毒品危害防制條例案件，經檢察官提起公訴（九十一年度毒偵字第一
五七一號），本院判決如左：
    主  文
甲○○施用第一級毒品，累犯，處有期徒刑壹年貳月。扣案之注射針筒伍支沒收。
    事  實
一、甲○○前曾因違反肅清煙毒條例、麻醉藥品管理條例等案件，經本院於民國八十
    四年八月十八日以八十四年度訴字第六七二號判決判處應執行有期徒刑三年四月
    （違反肅清煙毒條例部分判處有期徒刑三年二月、違反麻醉藥品管理條例部分判
    處有期徒刑四月），違反肅清煙毒條例部分經上訴後，臺灣高等法院於八十五年
    三月六日以八十五年度上訴字第二０一號判決撤銷原判決，改判處有期徒刑三年
    八月，於八十五年四月二十日確定。嗣經臺灣高等法院於八十五年五月七日就前
    揭違反肅清煙毒條例部分之有期徒刑三年八月及違反麻醉藥品管理條例部分之有
    期徒刑四月二罪刑，以八十五年度聲字第六六六號裁定應執行有期徒刑三年十月
    ，於同年月十七日確定，並於八十五年三月六日入監執行，於八十七年三月十二
    日假釋出獄，後經撤銷假釋，於八十八年八月二十日入監執行殘刑，而於九十年
    二月六日執行完畢，仍不知悔改。
二、甲○○前因施用毒品案件，經本院於八十八年二月十日以八十八年度毒聲字第九
    一五號裁定送觀察、勒戒後，認有繼續施用毒品之傾向，再經本院於同年三月十
    五日以八十八年度毒聲字第一五六六號裁定令入戒治處所施以強制戒治一年，嗣
    經本院於同年八月十二日以八十八年度毒聲字第四四八０號裁定停止戒治並交付
    保護管束，於八十九年三月九日保護管束期滿，未經撤銷停止戒治，並經臺灣桃
    園地方法院檢察署檢察官於八十九年四月十一日，以八十九年度戒偵字第一七八
    號為不起訴處分確定。又因施用毒品案件，經本院於九十年八月三日以九十年度
    毒聲字第三二七八號裁定令入戒治處所施以強制戒治一年，並由臺灣桃園地方法
    院檢察署檢察官提起公訴，經本院於九十一年一月三十一日以九十年度訴字第二
    一八三號判決判處應執行有期徒刑一年四月（施用第一級毒品部分判處有期徒刑
    一年，施用第二級毒品部分判處有期徒刑五月），並於九十一年四月一日確定，
    尚未入監執行。詎甲○○於五年內復基於施用毒品之犯意，於九十二年一月八日
    下午十二時許，在其位於桃園縣中壢市○○○街三巷十六號一樓住處內，以將第
    一級毒品海洛因（下稱「海洛因」）放入針筒內注射至體內之方式，非法施用海
    洛因一次，嗣為警於同年月九日下午四時五十分許，在上址查獲，並扣得其所有
    供施用毒品器具注射針筒五支，經警採其尿液送驗，結果呈嗎啡陽性反應，始悉
    上情。
三、案經桃園縣警察局大溪分局報請臺灣桃園地方法院檢察署檢察官偵查起訴。
    理  由
一、右揭犯罪事實，業經被告甲○○於本院審理時坦承不諱，而被告為警查獲後，經
    警採其尿液送驗，結果呈嗎啡陽性反應，此有桃園縣衛生局不法藥物尿液檢定書
    乙紙在卷可稽，並有現場照片二幀附卷及如事實欄所載之注射針筒五支扣案可佐
    ，顯見被告自白核與事實相符。被告前曾因施用毒品案件，經本院於八十八年二
    月十日以八十八年度毒聲字第九一五號裁定送觀察、勒戒後，認有繼續施用毒品
    之傾向，再經本院於同年三月十五日以八十八年度毒聲字第一五六六號裁定令入
    戒治處所施以強制戒治一年，嗣經本院於同年八月十二日以八十八年度毒聲字第
    四四八０號裁定停止戒治並交付保護管束，於八十九年三月九日保護管束期滿，
    未經撤銷停止戒治，並經臺灣桃園地方法院檢察署檢察官於八十九年四月十一日
    ，以八十九年度戒偵字第一七八號為不起訴處分確定（第一次施用毒品），復因
    施用毒品案件，經本院於九十年八月三日以九十年度毒聲字第三二七八號裁定令
    入戒治處所施以強制戒治一年，並由臺灣桃園地方法院檢察署檢察官提起公訴，
    經本院於九十一年一月三十一日以九十年度訴字第二一八三號判決判處應執行有
    期徒刑一年四月（施用第一級毒品部分判處有期徒刑一年，施用第二級毒品部分
    判處有期徒刑五月），於九十一年四月一日確定（第二次施用毒品）等情，亦有
    臺灣桃園地方法院檢察署八十九年度戒偵字第一七八號不起訴處分書、該署刑案
    資料查註紀錄表、本院九十年度訴字第二一八三號刑事判決書及臺灣高等法院被
    告全國前案紀錄表各乙份為憑，從而其係三犯毒品危害防制條例第十條之罪，亦
    堪認定。本件事證明確，被告犯行洵堪認定，應予依法論科。
二、核被告所為，係犯毒品危害防制條例第十條第一項之施用第一級毒品海洛因罪。
    至其施用前後持有海洛因之低度行為，為施用之高度行為所吸收，不另論罪。被
    告前曾因違反肅清煙毒條例、麻醉藥品管理條例等案件，經本院於八十四年八月
    十八日以八十四年度訴字第六七二號判決判處應執行有期徒刑三年四月（違反肅
    清煙毒條例部分判處有期徒刑三年二月、違反麻醉藥品管理條例部分判處有期徒
    刑四月），違反肅清煙毒條例部分經上訴後，臺灣高等法院於八十五年三月六日
    以八十五年度上訴字第二０一號判決撤銷原判決，改判處有期徒刑三年八月，於
    八十五年四月二十日確定。嗣經臺灣高等法院於八十五年五月七日就前揭違反肅
    清煙毒條例部分之有期徒刑三年八月及違反麻醉藥品管理條例部分之有期徒刑四
    月二罪刑，以八十五年度聲字第六六六號裁定應執行有期徒刑三年十月，於同年
    月十七日確定，並於八十五年三月六日入監執行，於八十七年三月十二日假釋出
    獄，後經撤銷假釋，於八十八年八月二十日入監執行殘刑，而於九十年二月六日
    執行完畢等情，有臺灣桃園地方法院檢察署刑案資料查註紀錄表及臺灣高等法院
    被告全國前案紀錄表各乙份在卷可稽，其於受有期徒刑執行完畢後，五年內再犯
    本件有期徒刑以上刑之罪者，為累犯，應依刑法第四十七條規定，加重其刑。爰
    審酌被告犯罪之目的、動機、其有多次施用毒品之前科、品行、犯罪手段、犯罪
    後所生損害、及犯罪後坦承不諱且表示悔悟之態度等一切情狀，量處如主文所示
    之刑，以示懲儆。
三、扣案之注射針筒五支，為被告所有且係用以（或預備）施用海洛因之物，為供犯
    罪所用（或預備）之物，業據被告供承在卷，應依刑法第三十八條第一項第二款
    規定宣告沒收之。
據上論斷，應依刑事訴訟法第二百九十九條第一項前段，毒品危害防制條例第十條第
一項，刑法第十一條前段、第五十六條、第四十七條、第三十八條第一項第二款，判
決如主文。
本案經檢察官江苑臻到庭執行職務。
中      華      民      國      九十二  年      五      月      二十一  日
                              臺灣桃園地方法院刑事第一庭
                              審判長法  官  吳  爭  奇
                                    法  官  陳  永  來
                                    法  官  胡  芷  瑜
右正本證明與原本無異。
如不服本判決，應於判決送達後十日內向本院提出上訴狀 (應附繕本)，上訴於臺灣
高等法院。
                                    書記官  劉  晨  輝
中      華      民      國      九十二    年    五      月    二十八    日
附論罪科刑依據之法條：
毒品危害防制條例第十條第一項
施用第一級毒品者，處六月以上五年以下有期徒刑。


司法院資訊處製作；財團法人民間司法改革基金會備份。
